臺灣高等法院刑事裁定
110年度聲再字第590號
聲  請  人
即受判決人  孫正霖



上列再審聲請人即受判決人因竊盜案件，對於本院110年度上易
字第1273號，中華民國110年10月27日第二審確定判決（第一審
案號：臺灣臺北地方法院109年度易字第904號，起訴案號：臺灣
臺北地方檢察署109年度偵字第16658號），聲請再審，本院裁定
如下：
    主  文
再審之聲請駁回。 
    理  由
一、再審聲請意旨略以：再審聲請人即受判決人孫正霖（下稱聲
    請人）因認本院110年度上易字第1273號判決（下稱原確定
    判決）有發現新事實及有利於被告之證據未予調查之情事，
    故聲請再審，理由如下：
　㈠聲請人於民國110年3月16日遭傷害、毀損、案號110年度偵字
    19445號玄股又110年4月17日遭人公然侮辱、案號110年度偵
    字第25370號巨股、延至今日無有審理、而發生於110年6月1
    4日妨害公務案號110年度偵字第19669號即已判決處刑、 證
    司法體制有不公草率之嫌、深感遺憾、故有所請。
　㈡本案初始偵查庭、本人就述明對司法之失望、檢察官謂她與
    其它法人不同、故呈上多年司法迫害事證、更請求調查109
    年5月23日及29日、同時空之該店攝影資料、當可證明「以
    盜制盗」之實、絕非為自己不法所有、而取乾貨更為警方搜
    證之便、始終未得合理說明致察查無疾而終、判決多為臆測
    、違背證據法則、應予無罪宣告。
　㈢抗法之原由事證均在案不查、數十年之司法迫害、監察院吃
    案、總統府空耗、強逼聲請人觸法訴求未得救濟、搶劫、殺
　　人刑重故以竊盜為之、且亦上狀於此鬼島、賊島之無罪陳述
    、一切應察可查而不查、實違立法初衷、並多次在歷案中表
    達、均以與該案無關逃避法責、污衊法理、濫法違憲、實不
    足取。
　㈣判決書前稱本人抗法乃藉口、不足採信、而後又謂法敵嚴重
    宜加重其刑、證實判決確有矛盾、加害聲請人之心證、保障
    被告權益之法理不容、致不法之判決應予撤銷、本人無畏刑
    期長短、坦白說獄中清靜、食住安定、無須服藥入眠、書法
    、倒立、靈修佳處、唯不明法友何謂？送眾法官襯衫的翁某
    ？還是嘉義姦殺護士、去向不明的醫生？不耻！我寧可入監
    。
　㈤以當今司法立場、切勿在判決書中論及前科及犯後毫無悔意
    、不知悔改等語、令人齒冷、試問司法獨立何有？司法改革
    何在？促轉正義何為？做賊的喊捉賊！誣人以自清！當思今
    日司法民調可信度唯百分之十一、實應自我反省、悔過向上
    、法不正何以執法？僅供加重量刑之用、槍斃亦可、請便。
　㈥即是「以身試法、以盗制盜」則無所懼也、然判決有公正性
    嗎？草率以前科為心證、天下文章一大抄、道聽途說、敢問
　　未出店門的石頭為贓物、該店即是銷贓店！不銹鋼杯到底是
    四個、六個、還是兩個、均在判決！行李箱更是店家自己都
    不確定的攝像、而濫設攝影機之目的及弊端正如外包工程、
    更甚辦公費核銷除罪化、有異曲同工的黑、惡！中共現今都
    在修正人臉辨識之適用、而自宣民主的台灣、還在攝像辨案
    、更不查三Ｄ之真實性、懼查109年5月29日本人要求調閲之
    攝像、費解？尚有潛水燈案、何故留下指紋空盒、取走防盗
    裝置？反正已服刑完畢、但事實就是事實、「捉姦捉雙、捉
    賊捉贜」絕非愚蠢教條下玩法弄權、混吃法棍所能。
二、按再審制度，目的在調和維護法安定性與發現真實正確裁判
    實踐具體正義間的衝突，本質上，係就確定判決一事不再理
    之法律效力予以顛覆之非常救濟制度，故得執以開啟再審程
    序之新事實、新證據，自應做與規範本旨相符之合目的性限
    制。鑑此，刑事訴訟法第420條第1項第6款所規定，得據以
    聲請再審的新事實、新證據，非但內容係未經原確定判決法
    院調查審酌，尚且須執以與原確定判決已調查審酌之舊證據
    綜合判斷，從形式上觀察，即具有足以動搖原確定判決事實
    認定之可能性，二者兼備，始足當之。又是否足以動搖原確
    定判決認定之事實，係於尊重原確定判決對原卷存舊事證所
    為評價之前提下，併就因新事實、新證據加入，對舊證據所
    造成之影響、修正，綜合考量，依客觀存在之經驗法則、論
    理法則，而為判斷(最高法院110年度台抗字第1078號裁定意
    旨參照)。是再審聲請人所聲請調查之證據縱屬存在，單獨
    或與先前之證據綜合判斷結果，倘無法對原確定判決認定之
    犯罪事實產生合理懷疑，不足以動搖原確定判決，既不能據
    以聲請再審，自無調查之必要(最高法院109年度台抗字第19
    56號裁定意旨參照)。
三、經查：
　㈠本件聲請人固以前詞聲請再審，然觀其內容，通篇在主張司
    法體制及判決有不公草率之嫌、聲請人為抗議司法迫害及案
    件可查卻不查、原確定判決多為臆測且違背證據法則等，並
    未敘明符合法定再審事由之具體理由，亦未附具原確定判決
    之繕本及足以證明該等再審事由存在之證據，本院乃於110
    年11月26日裁定命聲請人應於裁定送達後5日內補正原確定
    判決之繕本及證據，該裁定業於110年12月1日合法送達，有
    本院之上開裁定及送達證書在卷可參（見本院卷第13頁至第
    14頁、第17頁），先予敘明。
　㈡經本院以上開裁定命聲請人補正後，聲請人附具上開確定判
    決影本，然並未具體敘明有何符合法定再審事由之原因事實
    ，惟聲請人前曾以陳報狀載稱：案發當時原址已不復在，且
    攝像機均已重新裝潢而無法回復原狀、聲請人聲請調閱事發
    25日前後、23日及29日現場攝像，此可證明聲請人絕無獲取
    不法利益之事實，然並未經合理查察等語。而經聲請人到庭
    陳明其係依刑事訴訟法第420條第1項第6款所規定發現新事
    實、新證據聲請再審，其所稱之新事實、新證據即現場監視
    錄影之影像云云。
　㈢然查：　　
　⒈原確定判決已敘明依被告供承之內容及證人黃素欽之證述、
    監視器錄影畫面翻拍照片、警方蒐證採證照片，並有勘驗現
    場監視器錄影檔案之勘驗筆錄暨截圖，再佐以證人即觀護佐
    理員孫瑋之證述等各項證據，互為勾稽，認定聲請人確有為
    竊盜犯行，並就聲請人辯詞何以不足採信，依據卷內資料予
    以指駁及說明，有原確定判決書在卷可考（見本院卷第29至
    36頁），並經本院核閱原確定判決全案卷證無誤。核其論斷
    ，皆為事實審法院職權之適當行使，不悖於經驗法則及論理
    法則，核無違法或不當。
　⒉聲請人所陳之新事實、新證據即本件案發即109年5月25日前
    、後之109年5月23日及109年5月29日之現場監視器錄影攝像
    ，然聲請人又稱其所聲請調閱之監視器已重新裝潢而無法回
    復原狀等語，即難認其所稱之新證據確實存在，又究諸實際
    ，聲請人既自承其是要以盜制盜，抵制法制，故意讓監視器
    拍到，等到被害人報案後，他再去把東西取出云云，然縱依
    聲請人所述，其亦係將所竊取之物品，置於自己實力支配之
    下，即難認其無竊盜之犯行。況核諸原確定判決，可知被告
    本案係將竊取之物品，藏放於其隨身長包內，未經結帳即離
    去，經店員即證人黃素欽發現，而報警查獲，此經證人黃素
    欽證述明確，並有現場監視器錄影畫面翻拍照片、警方蒐證
    採證照片，及勘驗現場監視器錄影檔案之勘驗筆錄暨截圖，
    可資佐證。是聲請人所稱之案發日（即109年5月25日）前、
    後之同年月23日及29日現場攝像，要無從作為足以證明再審
    事由存在之新證據，本亦無調閱之必要，揆諸首揭說明，益
    徵其再審之聲請，難認有理由。
　㈣綜上，本件聲請人再審之聲請為無理由，應予駁回。
四、據上論斷，應依刑事訴訟法第434條第1項，裁定如主文。
中　　華　　民　　國　　111 　年　　4 　　月　　29　　日
                  刑事第三庭    審判長法　官  張惠立
                                      法　官  廖怡貞
                                      法　官  鄭昱仁
以上正本證明與原本無異。
不得抗告。
                                      書記官  劉靜慧
中　　華　　民　　國　　111 　年　　5 　　月　　2 　　日